【裁判字號】    92,台上,5441
【裁判日期】    921002
【裁判案由】    違反兒童及少年性交易防制條例
【裁判全文】
最高法院刑事判決                              九十二年度台上字第五四四一號
    上  訴  人  甲○○
右上訴人因違反兒童及少年性交易防制條例案件，不服台灣高等法院中華民國九十年
四月十日第二審判決（九十年度上訴字第六二六號，起訴案號：台灣桃園地方法院檢
察署八十八年度偵字第九五六０號），提起上訴，本院判決如左：
    主  文
原判決撤銷，發回台灣高等法院。
    理  由
本件原判決認定上訴人甲○○於民國八十七年十一月間起，在桃園縣中壢市○○路三
二六號六樓經營巴黎尊爵護膚店，基於概括之犯意，於八十八年二月間開始，連續多
次在中國時報上刊登「野性護膚｜0000000」之廣告，足以引誘、暗示促使人
為性交易之訊息，招攬色情行業之生意。八十八年三月一日起，以每月新台幣（下同
）二萬七千元僱請乙○○（另經第一審法院判處罪刑確定）擔任主任，負責現場及員
工管理、帶客人進場消費等工作。二人基於共同之犯意，意圖營利，僱用女子丙○○
為美容師，從事色情行業，在該護膚店包廂內，為不特定之男客作指油壓，每節二小
時，收費二千元，進而為男客撫摸性器官之猥褻行為，加收三千元，即每次交易收費
五千元，由上訴人從中抽取三千二百元牟利，餘由美容師丙○○分得，以此為常業，
賴以維生。迨八十八年三月四日凌晨零時三十分許，經警喬裝男客至巴黎尊爵護膚店
，由乙○○帶同進入包廂，媒介丙○○正欲為猥褻行為之際，為警當場查獲等情。因
認第一審依牽連犯關係，從一重論處上訴人連續以廣告物刊登足以引誘、暗示促使人
為性交易之訊息罪刑，固非無見。
惟查：(一)按行為後法律有變更者，適用裁判時之法律，但裁判前之法律有利於行為人
者，適用最有利於行為人之法律，刑法第二條第一項定有明文。即對於犯罪行為之處
罰，以依裁判時之法律論處為原則，依裁判前之法律論處為例外，惟此例外情形，必
須裁判時之法律與行為時之法律均有處罰之明文，始有比較新舊法而適用最有利於行
為人法律之可能。又修正前之兒童及少年性交易防制條例第二十九條規定：利用宣傳
品、出版品、廣播電視或其他媒體刊登或播送廣告，引誘、媒介、暗示或以他法使人
為性交易者，必行為人有以媒體廣告為引誘、媒介、暗示等方法，使接受該廣告之人
因而發生性交易之結果為要件。而修正後之法條已不再以使接受廣告之人因而發生性
交易之結果為構成要件。故是否適用刑法第二條第一項之規定比較新舊法之適用，仍
須以行為人之行為是否合乎修正前之犯罪為前提。原判決並未於事實欄內明白認定上
訴人以媒體廣告為引誘、媒介、暗示等方法，使接受該廣告之人因而發生性交易之結
果之犯罪構成要件之事實，致事實尚非明確，遽依刑法第二條第一項之規定，比較新
舊法之適用，揆諸首揭說明，自有適用法則不當之違法。(二)按有罪之判決書，須將法
院依職權認定之犯罪事實翔記於事實欄，然後於理由內逐一說明其憑以認定之證據，
使事實與理由兩相一致，始稱適法；倘若事實已有記載，而理由論證未臻周全，或理
由說明與事實記載或卷內證據資料，不相符合互生齟齬，均屬判決理由矛盾之違法，
按諸刑事訴訟法第三百七十九條第十四款後段規定，為判決當然違背法令，足以構成
撤銷之原因。原判決認定上訴人基於概括之犯意，自八十八年二月間開始，連續多次
在中國時報上刊登「野性護膚｜0000000」之廣告，足以引誘、暗示促使人為
性交易之訊息，招攬色情行業之生意等情。但依據卷內所附之中國時報廣告之記載（
見偵查卷第三頁、第二十七頁），除八十七年十二月十八日刊登「野性護膚｜000
0000」之廣告外，其餘之剪報均無此一廣告文字之登載。所載如果屬實，上訴人
既僅登載一日之廣告，原判決認定上訴人連續為之，即與卷存證據資料不符，自有證
據上理由矛盾之違法。(三)按事實審法院未於審判期日，就上訴人否認犯罪所為有利之
辯解事項與證據，予以調查，亦不於判決理由內加以論列，率行判決，自屬於法有違
。上訴人在第一審辯稱本件查獲之巴黎尊爵護膚店會員明細表所載加入會員之丁○○
、戊○○、己○○、庚○○等人於警詢時均證稱該店小姐叫我加入會員，暗示加入會
員有特別服務，但並未享受其他特別服務，沒有猥褻及性交易行為等語（見第一審卷
第二十二頁）。前揭有利於上訴人之辯解，原判決並未調查審酌，亦未於理由欄敘明
其不予採取之理由，自有判決不備理由之違法。上訴意旨執以指摘原判決不當，非無
理由，應認有發回更審之原因。
據上論結，應依刑事訴訟法第三百九十七條、第四百零一條，判決如主文。
中      華      民      國    九十二    年      十      月      二      日
                              最高法院刑事第六庭
                                  審判長法官  吳  雄  銘
                                        法官  池  啟  明
                                        法官  石  木  欽
                                        法官  郭  毓  洲
                                        法官  吳  三  龍
      右正本證明與原本無異
                                              書  記  官
中      華      民      國    九十二    年      十      月      六      日
                                                                        Ｒ

司法院資訊處製作；財團法人民間司法改革基金會備份。
